【裁判字號】    92,交易,311
【裁判日期】    921223
【裁判案由】    過失致死
【裁判全文】
臺灣高雄地方法院刑事判決                        九十二年度交易字第三一一號
    公  訴  人  臺灣高雄地方法院檢察署檢察官
    被      告  丙○○
右列被告因過失致死案件，經檢察官提起公訴（九十二年度調偵字第八二二號），被
告於本院準備程序中自白為有罪答辯，經合議庭裁定由受命法官依簡式審判程序獨任
審理，本院判決如左：
    主  文
丙○○因過失致人於死，處有期徒刑陸月，如易科罰金以參佰元折算壹日，緩刑貳年
。
    事  實
一、丙○○於民國九十二年六月三十日二時三十分許，騎乘車牌號碼ＸＳＥ─一三○
    號重機車，沿高雄市○○區○○路五十四巷由南往北方向行駛，行經該路與德民
    路交口時，本應注意：汽車行駛至交岔路口，其行進應遵守燈光號誌之指示，而
    遇閃光紅燈表示停車再開，車輛應減速接近，先停止於交岔路口前，讓幹道車優
    先通行後認為安全時，方得續行；且機器腳踏車行駛之車道及轉彎，應依標誌或
    標線之規定行駛；並應注意車前狀況，隨時採取必要之安全措施，以避免危險之
    發生，又依當時客觀情況及其智識、能力並無不能注意之情事，竟疏未注意車前
    狀況，為貪圖一時便利貿然右轉德民路直接穿越快車道，再左轉至慢車道，往德
    民路六四○號旁之無名巷行駛，適有朱慶和騎乘車牌號碼ＱＡ八─四二二號輕機
    車附載洪玉明，沿德民路由東往西方向行駛，本應注意汽車行駛至交岔路口應遵
    守燈光號誌之指示，亦疏未注意德民路上設有閃光黃燈，應減速慢行，注意安全
    ，小心通過，且未注意車前狀況，致丙○○騎乘之重機車車尾與朱慶和騎乘之輕
    機車車頭發生碰撞，造成朱慶和及洪玉明人車倒地，洪玉明並受有頭部外傷併顱
    骨骨折、顱內出血等傷害，經送醫後於九十二年七月二日十二時二十分許因中樞
    衰竭不治死亡。丙○○於車禍發生後，停留在現場靜候調查，迨警員到場詢問肇
    事之人，尚未發覺其肇事而為自首並接受裁判。
二、案經台灣高雄地方法院檢察署檢察官自動檢舉及被害人洪玉明之母甲○○訴由高
    雄市政府警察局楠梓分局報請台灣高雄地方法院檢察署檢察官偵查起訴。
    理  由
一、右揭犯罪事實，業據被告丙○○於警詢及偵審中供承伊因未依標誌標線規定行駛
    及疏未注意車前狀況肇事，致被害人洪玉明倒地受有顱內出血致死等情不諱，核
    與告訴人即被害人洪玉明之母甲○○於警詢及偵查中指訴之情節相符，並經證人
    朱慶和於警詢及偵查中證述綦詳及現場處理員警乙○○到庭供證屬實，此外復有
    道路交通事故現場圖一份、肇事現場及車輛受損情形照片十二幀附卷可稽，而被
    害人洪玉明因本案車禍受傷並於九十二年七月二日十二時二十分許死亡之事實，
    亦有國軍左營醫院附設民眾診療服務處出具之診斷證明書及台灣高雄地方法院檢
    察署相驗屍體證明書各一紙在卷可憑，被告之自白核與事實相符，堪採為論罪科
    刑依據。
二、按汽車行駛至交岔路口，其行進應遵守燈光號誌之指示；機器腳踏車行駛之車道
    及轉彎，應依標誌或標線之規定行駛；汽車行駛時，駕駛人應注意車前狀況，隨
    時採取必要之安全措施；而閃光紅燈表示「停車再開」，車輛應減速接近，先停
    止於交岔路口前，讓幹道車優先通行後認為安全時，方得續行；閃光黃燈則表示
    「警告」，車輛應減速接近，注意安全，小心通過，道路交通安全規則第一百零
    二條第一項第一款、第九十九條第一項、第九十四條第三項、道路交通標誌標線
    號誌設置規則第二百十一條第一項分別定有明文。被告既考領有重型機車之駕駛
    執照，對於前揭規定自應知悉或無法推諉不知，而該等規定亦為被告應注意之事
    項，且觀卷附道路交通事故現場圖及現場照片，可認案發當時客觀情形及被告之
    智識、能力並無不能注意之情事，再參酌現場圖顯示肇事後現場跡證、肇事車輛
    受損情況、撞擊地點及二造駕駛人所陳述行跡路線等綜情研判，足認被告為貪圖
    一時便利，違規穿越快車道至慢車道，又疏未注意車前狀況及遇閃光紅燈應停車
    再開，貿然自德民路左轉駛出，以致與直行朱慶和騎乘之輕機車發生碰撞致後載
    洪玉明摔傷倒地，被告應負過失責任甚明。又被害人洪玉明因本件事故而導致死
    亡，有前開診斷證明書及相驗屍體證明書附卷足憑，被害人之死亡與被告之過失
    行為間，顯有相當因果關係。至朱慶和騎乘輕型機車後載被害人，亦應注意前揭
    規定，以避免危險之發生，且依當時客觀情狀及其智識、能力亦無不能注意之情
    事，竟疏未注意遇閃光黃燈應減速慢行，以致與被告騎乘之重機車發生碰撞，是
    朱慶和對於本件事故以及被害人死亡結果之發生亦同有過失，惟被告尚不得據以
    卸免過失之責。綜上所陳，本件事證明確，被告犯行洵堪認定，應予依法論科。
三、核被告所為，係犯刑法第二百七十六條第一項之過失致人於死罪。又被告於肇事
    後，留在事故現場，並向處理事故之員警坦承其為肇事者等情，業據證人乙○○
    於本院審理中到庭結證屬實，為對未發覺之犯罪自首而接受裁判，應依刑法第六
    十二條前段之規定減輕其刑。爰審酌被告過失情節非輕，惟犯後願坦承犯行，態
    度尚可，且已與告訴人達成民事賠償之和解，和解金額新台幣二百萬元，已依和
    解內容給付等一切情狀，量處如主文所示之刑。又被告前未曾受有期徒刑以上刑
    之宣告，有台灣高等法院被告全國前案記錄表可佐，其因一時疏於注意致觸犯刑
    章，經受此科刑教訓後，當益知戒慎，信無再犯之虞，本院認其所宣告之刑以暫
    不執行為適當，爰併宣告緩刑二年，以勵自新。
據上論斷，應依刑事訴訟法第二百九十九條第一項前段、第二百七十三條之一第一項
，刑法第二百七十六條第一項、第四十一條第一項、第六十二條前段、第七十四條第
一款，罰金罰鍰提高標準條例第一條前段、第二條，判決如主文。
中     華     民     國    九十二     年     十二     月     二十三     日
                                台灣高雄地方法院刑事第一庭
      法  官  陳銘珠
右正本證明與原本無異。
如不服本判決，應於判決送達後十日內，向本院提出上訴狀。
                                   書記官    謝群育
中     華     民     國    九十二     年     十二     月     二十三     日
附錄本案論罪科刑法條全文
刑法第二百七十六條第一項
因過失致人於死者，處二年以下有期徒刑、拘役或二千元以下罰金。


司法院資訊處製作；財團法人民間司法改革基金會備份。
